# 救助，一级土地开发如何设立帐套

提问人：zhangchunl 时间：2012-04-16 23:06:02
一级土地开发一般是代政府开发，不构成企业存货，参照建筑业核算。

回答人：chenyiwei
尽管法律形式上无所有权，但可能由于协议条款导致本企业实际承担存货风险的情况出现，例如如果相当大比例的收益来源于拍出后土地出让金的按比例分成，则实际上承担了公允价值变动风险，适合采用销售商品模式。